【裁判字號】    90,易,658
【裁判日期】    900607
【裁判案由】    違反就業服務法
【裁判全文】
臺灣彰化地方法院刑事判決                            九十年度易字第六五八號
    公  訴  人  臺灣彰化地方法院檢察署檢察官
    被      告  甲○○
                泓海實業有限公司
    兼右一人之
    代  表  人  乙○○
右列被告等因違反就業服務法案件，經檢察官聲請簡易判決處刑（八十九年度偵字第
八四五二、九十年度偵字第一一二八號），本院改依通常程序審理，判決如左：
    主      文
甲○○法人之受僱人，因執行業務違反雇主不得未經許可留用他人所申請聘僱之外國
人之規定，其留用人數為一人，科罰金新台幣貳萬元，如易服勞役，以新台幣玖佰元
即銀元佰元折算壹日。緩刑貳年。
泓海實業有限公司之受僱人因執行業務，違反雇主不得未經許可留用他人所申請聘僱
之外國人之規定，其留用人數為一人，科罰金新台幣貳萬元。
乙○○違反雇主不得以本人名義聘僱外國人為他人工作之規定，其留用人數為一人，
科罰金新台幣貳萬元，如易服勞役，以新台幣玖佰元即銀元佰元折算壹日。緩刑貳
年。
    事      實
一、甲○○係彰化縣社頭鄉○○村○○路○段七四二號「泓海實業有限公司」（下稱
    泓海公司）之總務，明知雇主未經許可，不得留用他人所申請聘僱之外國人，竟
    自民國八十九年十月十一日起，未經主管機關之許可，留用其夫即泓海公司負責
    人乙○○所合法申請許可、在同址擔任家庭監護工之印尼籍勞工JO SIU ME ，並
    安排該外國人於上開公司內從事織襪工作（尚未領取薪資）。而乙○○亦明知不
    得以本人名義聘僱外國人為他人工作，竟於上揭時地將自己聘僱之該名印尼籍勞
    工，交予甲○○為其織襪而提供勞務。迄八十九年十月二十一日下午二時三十分
    許，適該印尼籍勞工在上址公司內工作時，為警當場查獲。
二、案經彰化縣警察局田中分局報請台灣彰化地方法院檢察署檢察官偵查及自動檢舉
    偵查後，聲請簡易判決處刑，由本院改依通常程序審理。
    理      由
一、訊據被告甲○○、乙○○均矢口否認有何右揭犯行，辯稱：該外籍勞工平日負責
    照顧被告乙○○之母親謝邱絲，後因謝邱絲離家北上，該名外勞因在家裡無聊，
    主動要求下樓進入公司廠區內活動，應無從事織襪工作之情事云云。然查：印尼
    籍勞工JO SIU ME 原係負責照顧被告乙○○之母，其後受被告乙○○之妻即被告
    甲○○之指示，自八十九年十月十一日起在泓海公司擔任織襪工之工作，每天工
    作時間為上午八時起至晚間八時止，業據該名外籍勞工於警訊時陳述明確；且本
    案為警查獲當時，該名外勞正於泓海公司廠區內從事織襪工作乙節，亦經彰化縣
    警察局田中分局警員葉連根於偵查中證述綦詳，並有現場照片五張、警察局檢查
    紀錄表一紙在卷足稽。則該名外勞如僅單純下樓活動，對於公司廠區之生產活動
    應非熟悉，當無可能於現場負責織襪業務。另被告甲○○又稱：被告乙○○之母
    謝邱絲於八十九年十月七日由親人接往台北居住等語，核與該名外勞上揭所述開
    始從事織襪工作之原因及時間，均稱相符，益徵該名外勞所言應非子虛。是被告
    等徒以前揭情詞置辯，顯與實情不符，自難憑採。此外，復有營利事業登記證、
    工廠登記證、公司執照、行政院勞工委員會函文、外籍勞工基本資料、護照內頁
    影本各一紙附卷可憑。本案事證已臻明確，被告等犯行堪以認定。
二、按雇主不得以本人名義聘僱外國人為他人工作，亦不得未經許可留用他人所申請
    聘僱之外國人，就業服務法第五十三條第二款、第三款定有明文。核被告乙○○
    所為，係違反同法第五十三條第二款之規定，其聘僱人數為一人，應論以同法第
    五十八條第一項前段之罪；被告甲○○所為，則係違反同法第五十三條第三款之
    規定，其留用人數為一人，應依同法第五十八條第一項前段之規定論處；被告泓
    海公司之受僱人甲○○因執行業務犯前開罪名，應依同法第五十八條第二項之規
    定，對被告泓海公司科以罰金。公訴人認被告乙○○係違反就業服務法第五十三
    條第三款之規定，尚有未洽，惟因並不影響於刑事處罰條文之適用，尚無變更起
    訴法條之必要，僅此指明。爰審酌被告等未能體認外籍人士在台從事與申請目的
    不符之工作，不僅影響國內勞力資源之正常分配，造成勞工事務主管機關管理上
    之困難，同時亦足以對於社會治安造成衝擊，間接衍生國內社會問題，所生危害
    非微，及其犯罪之動機、手段、被告乙○○、甲○○之智識程度等一切情狀，分
    別量處如主文所示之刑，被告乙○○、甲○○部分併諭知易服勞役之折算標準，
    以示懲儆。又被告乙○○、甲○○前均未曾受有期徒刑以上刑之宣告，有台灣彰
    化地方法院檢察署刑案資料查註紀錄表及台灣高等法院被告全國前案紀錄表在卷
    可按，其經此教訓，當知警惕，應無再犯之虞，本院審酌上情，認主文所宣告之
    刑，以暫不執行為宜，爰併宣告緩刑二年，以啟自新。
據上論斷，依刑事訴訟法第四百五十二條、第二百九十九第一項前段，就業服務法第
五十八條第一項前段、第二項，刑法第十一條前段、第四十二條第二項、第七十四條
第一款，罰金罰鍰提高標準條例第二條，現行法規所定貨幣單位折算新台幣條例第二
條，判決如主文。
本案經檢察官羅美秀到庭執行職務。
中      華      民      國      九十      年      六     月      七     日
                                臺灣彰化地方法院刑事第三庭
                                      法      官  高  文  崇
右正本證明與原本無異。
如不服本判決，應於判決送達後十日內向本院提出上訴狀( 須附繕本 )。
                                      法院書記官  楊  筱  惠
中      華      民      國      九十      年      六     月      八     日
就業服務法第五十八條
違反第五十三條第一款、第二款或第三款規定，其聘僱或留用人數為一人者，處六月
以下有期徒刑、拘役或科或併科新臺幣九萬元以下罰金；其聘僱或留用人數為二人以
上者，處三年以下有期徒刑、拘役或科或併科新臺幣三十萬元以下罰金。
法人之代表人、法人或自然人之代理、受雇人或其他從業人員，因執行業務犯前項之
罪者，除處罰其行為人外，對該法人或自然人亦科以前項之罰金。


司法院資訊處製作；財團法人民間司法改革基金會備份。
